【裁判字號】    87,訴,902
【裁判日期】    890110
【裁判案由】    
【裁判全文】
臺灣彰化地方法院刑事判決                          八十七年度訴字第九二號
    公  訴  人  臺灣彰化地方法院檢察署檢察官
    被      告  乙○○
    指定辯護人  本院公設辯護人  丙○○
右列被告因違反毒品危害防制條例案件，經檢察官提起公訴（八十七年度偵字第二八
三五號），本院判決如左：
    主      文
乙○○無罪。
    理      由
一、公訴意旨詳如附件之起訴書所載。
二、按犯罪事實應依證據認定之，無證據不得推定其犯罪事實，又不能證明被告犯罪
    者，應諭知無罪之判決，此於刑事訴訟法第一百五十四條及同法第三百零一條第
    一項分別定有明文。訊據被告堅決否認有何販賣毒品海洛因之犯行，辯稱：伊不
    認識丁○○，只認識甲○○，並未販賣海洛因，扣案之塑膠袋係伊從事五金加工
    ，裝針車之小零件用，扣案之毒品則供己施用等語。經查，公訴人認被告涉有販
    賣第一級毒品海洛因罪嫌，無非以丁○○及甲○○為警查獲時，供出毒品來源是
    向被告所買，經搜索被告住處查獲分裝袋及海洛因九包，且被告於查獲時經採尿
    送驗無嗎啡反應為依據，惟查，丁○○及甲○○於警訊時只供稱向綽號「阿寶」
    之男子購買海洛因，並提供與阿寶聯絡之行動電話0000000000號給警
    方，嗣警方查出行動電話之租用人係被告，遂向檢察官聲請搜索票前往被告住處
    搜索而查獲，惟丁○○及甲○○於警訊時均未指認被告之口卡片，此觀臺灣彰化
    地方法院檢察署八十七年聲字第八九八號卷宗自明。次查，甲○○於偵查中及本
    院調查經傳喚始終未出庭具結作證，而證人丁○○於偵查中結稱：「（賣給你海
    洛因的電話號碼是否0000000000？）我忘了，我都要看電話簿，電話
    號碼是從裡面找出來的」等語，於本院調查時第一次到庭作證時結稱：（如何與
    販賣之人聯絡？）打大哥大與他聯絡，是我朋友將他的電話寫給我，我再與他聯
    絡，而法官拿給我看的照片（指被告之口卡片）並非此人賣給我的」等語，嗣通
    緝被告到案後，經證人丁○○當場指證後結稱：（認識剛在庭之被告乙○○？）
    真的不認識，（警局所供之電話號碼何來？）是警員翻到我的電話簿所抄寫的，
    （賣你毒品之人特徵？）約三十幾歲，交易約十餘次，確實不是剛在庭上之乙○○」等語，其先後證言一致，應可採信，是販賣海洛因予丁○○者係使用盜拷被
    告之行動電話號碼即俗稱之王八機或警方於抄寫電話時產生錯誤均有可能。末查
    ，小塑膠袋之用途品包含毒品在內，被告供述之針車小零件亦屬之，且未查獲被
    告持有販賣毒品常見之工具電子秤，另被告於查獲當日採尿送驗結果，雖無嗎啡
    之反應，惟以目前最精密之儀器檢驗，毒品經施用後進入人體而排出尿液最長只
    存留四日，即僅能檢驗出採尿前四日內有無施用毒品，況且，若施用微量之毒品
    ，亦有可能無法自尿中檢驗出毒品之反應，依此尚不足以證明被告自始即未施用
    海洛因，又扣案之白粉九包經鑑定結果係海洛因，淨重八．九三公克，純度淨重
    ０．五五公克，有法務部調查局鑑定通知書一份在卷可稽，尚難僅以被告持有小
    塑膠袋及九包微量之海洛因，遽為不利被告之認定。綜上所述，被告所為之辯解
    應可採信，此外，復查無其他積極證據足資證明被告有何上開犯行，揆諸首開說
    明，被告犯罪不能證明，自應為無罪之諭知。據上論斷，應依刑事訴訟法第三百
    零一條第一項，判決如主文。
中       華       民       國       八十九   年      一   月       十   日
                                             法      官  林  慧  英
右正本證明與原本無異。
如不服本判決，應於判決送達後十日內向本院提出上訴狀( 須附繕本 )。
告訴人或被害人對於判決如有不服具備理由請求檢察官上訴者，其上訴期間之計算係
以檢察官收受判決正本之日期為準。
                                             法院書記官  葉  春  涼
中       華       民       國       八十九   年      一    月     十四  日


司法院資訊處製作；財團法人民間司法改革基金會備份。
